臺灣士林地方法院刑事判決　　　　　　　 94年度易字第726號
公訴人　臺灣士林地方法院檢察署檢察官
被　告　甲○○
　　　　　　　　（現另案在台灣台北監獄台北分監執行中）
上列被告因毒品危害防制條例案件，經檢察官聲請簡易判決處刑
（94年度毒偵字第1052號），及請求併案審理（台灣板橋地方法
院檢察署94年度毒偵字第4297號、第6139號），本院士林簡易庭
認不宜以簡易判決處刑（94年度士簡字第854 號），移送本院刑
事庭改依通常程序審判，經本院訊問被告後，被告為有罪之陳述
，本院合議庭裁定認本件宜由受命法官獨任進行簡式審判程序，
判決如下：
    主  文
甲○○連續施用第二級毒品，累犯，處有期徒刑柒月。
扣案之安非他命壹包（驗前毛重0 點5 公克，淨重0 點33公克，
驗後淨重0 點32公克）、安非他命殘渣袋壹個均沒收銷燬。
    事實及理由
一、本件犯罪事實及證據除引用檢察官起訴書之記載外，另補充
    更正如下：
    1 被告先後多次施用安非他命的時間為自民國94年5 月13日
      起至同年10月14日止。
    2 被告多次施用安非他命的地點為台北縣永和市、板橋市○
      ○○路118號2樓美錦樂賓館等處。
    3 被告於本院訊問時坦白承認多次吸用安非他命之事實。
    4 證據部分另有台灣檢驗科技股份有限公司94年7 月7 日、
      94年10月31日濫用藥物尿液檢驗報告書各一紙、台北市政
      府警察局鑑驗通知書在卷可佐。
    5 扣案之證物計有安非他命一包（驗前毛重0 點5 公克，淨
      重0 點33公克，驗後淨重0 點32公克）、安非他命殘渣袋
      一個、吸食器一組、經裁減之短塑膠吸管二支、塑膠袋一
      包。
二、被告的行為，是犯毒品危害防制條例第10條第2 項之施用第
    二級毒品罪。其因施用第二級毒品安非他命而持有第二級毒
    品安非他命，持有之低度行為為施用之高度行為吸收，不另
    論罪。被告先後多次吸用安非他命行為，時間緊接，所犯為
    構成要件相同之罪，依連續犯規定論以一罪，並依法加重其
    刑。又被告曾於90年間，因竊盜罪，經判處有期徒刑4 月確
    定，91年7 月26日執行完畢，另於92年間，因竊盜案件，經
    判處有期徒刑6 月確定，93年12月15日執行完畢（嗣接續執
    行違反動產擔保交易法經判處之拘役50日，而於94年2 月4
    日執畢出監），有台灣高等法院被告前案紀錄表在卷可參，
    其於五年以內，再犯有期徒刑以上本件之罪，為累犯，應依
    法加重其刑，並遞加重之。
三、被告自94年5 月20日以後至94年10月14日之期間內多次吸用
    安非他命之行為，雖未據載明於起訴之犯罪事實，已據台灣
    板橋地方法院檢察署檢察官請求併案審理，因與起訴部分具
    連續犯裁判上一罪關係，本院應併予審酌，附此敘明。
四、爰審酌被告前已有多次竊盜前案，經觀察、勒戒後，未能杜
    絕毒品誘惑，再度多次施用毒品，顯無戒絕毒品之毅力，以
    及本院訊問時坦承犯行之態度等情，量處如主文所示之刑。
五、扣案之安非他命一包（驗前毛重0 點5 公克，淨重0 點33公
    克，驗後淨重0 點32公克）、安非他命殘渣袋一個（顯與第
    2 級毒品安非他命無法析離而個別諭知宣告沒收），均應依
    毒品危害防制條例第18條第1 項前段規定宣告沒收銷燬。至
    扣案之吸食器1 組，經裁減之短塑膠吸管2 支、塑膠袋1 包
    ，被告抗辯非其所有，而由偵卷所附台北縣政府警察局海山
    分局刑事案件報告書之記載，可知上揭扣案物均係在板橋市
    ○○○路118 號2 樓美錦樂賓館205 室查扣，而被告係於警
    方在該賓館205 室盤查期間，始回到該賓館，無證據證明該
    等扣案物品為被告所有，雖其中吸食器1 組，經裁減之短塑
    膠吸管2 支，被告坦承曾為吸用安非他命而使用，然既非其
    所有，又非違禁物，自不予宣告沒收，併此指明。
六、依刑事訴訟法第452 條、第273 之1 第1 項、第299 條第1
    項前段、第310 條之2 、第454 條，毒品危害防制條例第10
    條第2 項、第18條第1 項前段，刑法第11條、第56條、第47
    條，判決如主文。
七、本案經檢察官林宏松到庭執行職務。
八、當事人如不服本判決，應於判決送達後10日內，向本院提出
    上訴狀。
中　　華　　民　　國　　94　　年　　12　　月　　30　　日
                  刑事第五庭法  官  蘇嫊娟
以上正本證明與原本無異。
                            書記官  劉政惠
中　　華　　民　　國　　95　　年　　1 　　月　　4 　　日
附錄本案論罪科刑法條之依據：
毒品危害防制條例第10條
施用第一級毒品者，處 6 月以上 5 年以下有期徒刑。
施用第二級毒品者，處 3 年以下有期徒刑。
